【裁判字號】    99,上易,646
【裁判日期】    990923
【裁判案由】    竊盜等
【裁判全文】
臺灣高等法院高雄分院刑事判決         99年度上易字第646號
上  訴  人  臺灣高雄地方法院檢察署檢察官
上  訴  人
即  被  告  庚○○
被      告  己○○
            戊○○
            甲○○
            丙○○
上列上訴人等因被告等竊盜等案件，不服臺灣高雄地方法院98年
度易字第556 號中華民國99年4 月27日第一審判決（起訴案號：
臺灣高雄地方法院檢察署97年度調偵字第481 號），提起上訴，
本院判決如下：
    主  文
上訴駁回。
    事  實
一、庚○○明知坐落在高雄縣岡山鎮○○○路35號之房屋，業經
    法院拍賣而由丁○○所拍定，竟意圖為自己不法之所有及基
    於毀損之犯意，先於民國（下同）96年8 月16日下午某時，
    聯絡乙○○及不知情之己○○及甲○○至上址（當時現況為
    無人居住），查看1 樓騎樓前之鐵製遮雨蓬及5 樓以鐵架搭
    建、石棉瓦為屋頂之遮雨蓬後，即要求己○○擇日僱人拆解
    ，欲竊取該遮雨蓬之鐵皮、角鐵等售予他人而獲利。嗣於同
    年月28日11時29分許，經己○○聯絡庚○○，確定可拆卸上
    址之遮雨蓬後，己○○遂於翌日（即29日）上午8 時30分許
    ，僱用不知情之戊○○、丙○○、甲○○，一同前往上址，
    並約定給付每人新臺幣（下同）2,000 元之工資。己○○抵
    達至上址後，旋即離開而交由戊○○、丙○○、甲○○進行
    拆除，戊○○等3 人遂利用客觀上可為兇器之乙炔及氧氣切
    割工具、鐵鎚、鐵撬等，先行拆卸1 樓之鐵製遮雨蓬，並於
    拆卸完畢後將鐵皮、角鐵置放於現場1 樓前之空地，尚未置
    於實力支配之際。隨後於進行5 樓遮雨蓬拆卸，並破壞該遮
    雨蓬之石棉瓦之際，遭丁○○發現，而未能得手，經丁○○
    報警處理後，始知悉上情。
二、案經丁○○訴由高雄縣政府警察局岡山分局報請臺灣高雄地
    方法院檢察署檢察官偵查後聲請簡易處刑，經臺灣高雄地方
    法院認不應以簡易判決處刑，改依通常程序審理。
    理  由
甲、程序方面：
    按被告以外之人（包括證人、鑑定人、告訴人、被害人及共
    同被告等）於審判外之陳述雖不符刑事訴訟法第159 條之1
    至之4 等4 條之規定，而經當事人於審判程序同意作為證據
    ，法院審酌該言詞陳述或書面陳述作成時之情況，認為適當
    者，亦得為證據；當事人、代理人或辯護人於法院調查證據
    時，知有刑事訴訟法第159 條第1 項不得為證據之情形，而
    未於言詞辯論終結前聲明異議者，視為有前項之同意，同法
    第159 條之5 定有明文。本件檢察官及被告庚○○、己○○
    、戊○○、甲○○、丙○○於本院審理時，就本判決所引用
    審判外之言詞或書面陳述，或明示同意有證據能力，或未於
    言詞辯論終結前聲明異議者（被告丙○○部分），本院審酌
    該具有傳聞證據性質之證據，其取得過程並無瑕疵，與待證
    事實具有關聯性，證明力非明顯過低，以之作為證據係屬適
    當，認俱得為證據。
乙、實體方面：
壹、被告庚○○有罪部分：
一、訊據上訴人即被告庚○○固坦承曾於96年8 月16日下午某時
    ，與乙○○及被告己○○、甲○○至上址查看該房屋之1 樓
    及5 樓之遮雨蓬，惟矢口否認有竊盜、毀損犯行，辯稱：96
    年8 月16日至上址查看現場時，雖提供該屋可拆卸1 樓及5
    樓鐵製遮雨蓬蓬之錯誤訊息，但並未告知被告己○○等人可
    於96年8 月29日至上址拆卸，且被告己○○亦未於拆卸前電
    話通知，故伊並不知悉被告己○○等人上開之竊盜、毀損之
    犯行云云。
二、經查：
(一)、高雄縣岡山鎮○○段636-46、639-6 地號土地全部，及坐落
    其上之建物門牌號碼高雄縣岡山鎮○○○路35號建物全部（
    包括增建部分），原係胡志明所有，因債權人兆豐資產管理
    股份有限公司向臺灣高雄地方法院民事執行處聲請強制執行
    ，經該院拍賣後，由告訴人丁○○所拍得。臺灣高雄地方法
    院於96年5 月10日核發該不動產之權利移轉證書予丁○○，
    並於96年7 月17日上午進行點交，但因現址尚有其他物品而
    未完成點交，嗣於同年8 月31日始強制點交完畢等情，業經
    原審依職權調閱該執行案件95年度執字第52082 號卷宗審閱
    屬實。另被告庚○○與乙○○及同案被告己○○、甲○○於
    96年8 月16日下午某時，曾一同前往上址乙節，亦據被告庚○○原審供陳在卷，核與同案被告己○○、甲○○於偵訊時
    之陳述相符（偵卷第7 頁、第8 頁），是上開之事實，均應
    堪予認定。
(二)、同案被告己○○於96年8 月28日，先行以行動電話00000000
    00號撥打被告庚○○行動電話0000000000號，確定翌日（即
    29日）上午至上址拆卸鐵製遮雨蓬等情，業經證人即同案被
    告己○○於偵訊時結證明確（偵卷第8 頁至第11頁）。另被
    告庚○○及己○○於案發時係分別使用行動電話門號000000
    0000號、0000000000號，亦據上開2 人分別供陳在卷（偵卷
    第8 頁、第9 頁）。因上開行動電話號碼，經向中華電信股
    份有限公司調閱通聯紀錄，於96年8 月28日11時29分36秒確
    實互有通話之情形，復有該行動電話通聯紀錄1 份在卷可佐
    （原審97年度審簡字第5177號卷第34頁），是同案被告己○○上開證述之內容，即屬有據，足徵被告庚○○否認於96年
    8 月28日曾與同案被告己○○聯絡乙節，應屬卸責之詞，難
    以採信。
(三)、證人即同案被告己○○於原審審理時證稱：「（庚○○是怎
    樣跟你說拆屋下來的東西要如何處理？）他說他沒有工人，
    所以我叫3 位去拆，1 人工資2,000 元‥」（原審卷第100
    頁背面），此與證人即同案被告甲○○結證：「（請說明庚○○如何叫你們幾人去現場拆屋？）‥是庚○○說那間房屋
    要拆，因為房屋高，而說拆屋後鐵材要變賣，‥‥庚○○跟
    己○○說的意思是說拆除後的鐵材再扣掉3 個工人6,000 元
    ‥。」（原審卷第104 頁）等情互核相符。另被告庚○○於
    偵訊時供稱：「（你認識屋主？）不認識。」、「（那何以
    你要求他們拆解？）我是告訴他們要拆解之前要先告訴我，
    讓我確認屋主。」、「（你有授意己○○拆解本案現場等物
    ？）有‥」（偵卷第9 頁、第12頁）；其於原審準備程序時
    亦陳述於96年7 、8 月至上址馬殺雞（即按摩之意），該店
    之小姐曾跟伊說該屋已被「拍賣」即將要點交不做了，且有
    與法院協調好說月底要搬走等語綦詳（原審卷第42頁）。因
    上揭之不動產經強制執行拍賣，分別於96年5 月10日、同年
    7 月17日，經臺灣高雄地方法院核發不動產權利移轉證書予
    拍定人丁○○，及執行第1 次點交而未完成點交之事實，已
    如上述，故依上開證人及被告庚○○所述，被告庚○○於96
    年8 月16日與乙○○、被告己○○、甲○○至上址時，應已
    知悉該不動產已遭拍賣而歸屬他人所有，且意圖以販售拆卸
    後之鐵製品所得，於支付甲○○等人之工資後所餘之金額，
    而為自己不法所有之情，即足甚明。
(四)、被告庚○○雖辯稱並未指示同案被告己○○等人於96年8 月
    29日上午前往拆解鐵架，惟證人甲○○證稱：「（請說明庚○○當初如何同意? ）‥後來有幾天下雨我們無法爬高工作
    ，他（指被告庚○○）還透過乙○○打電話給我，說怎麼隔
    這麼多天沒有去拆，我說要等好天氣時石棉瓦不會滑，後來
    我再打電話聯絡己○○，己○○說他也有聯絡庚○○說隔天
    再去拆，約好隔日上午8 點去現場拆‥」；證人己○○亦具
    結證述：「（你拆屋之前庚○○有無給你看那間房屋的權狀
    ？）第1 次有打電話約在現場看，但是隔1 、2 週後，因當
    時我也在忙，有拖到時間，後來庚○○跟甲○○說月底快到
    了趕快去拆。」、「（你的意思是說實際上去拆屋時，是庚○○跟甲○○講的嗎？）就是講好要拆之前1 天我還有打電
    話給庚○○，‥」等語（原審卷第104 頁背面、第101 頁）
    ，此與證人甲○○所使用之行動電話0000000000號與乙○○
    所使用之行動電話0000000000號，於96年8 月28日10時21分
    11秒、10時28分53秒互有通話，及證人甲○○與己○○所使
    用之行動電話0000000000號於96年8 月28日10時27分20秒、
    10時34分45秒許互有通話紀錄等情相符（偵卷第28頁、第51
    頁）。證人乙○○於本院審理時亦證稱：有介紹庚○○認識
    甲○○，當時庚○○打電話給我，叫我找有沒有人可以做鐵
    皮屋或拆鐵皮屋的，我就打電話給甲○○，看他現在有沒有
    工作，有人叫他去拆鐵皮屋，問他有沒有空，他說有空，我
    才介紹他們見面而已等情（本院卷第81頁背面、第82頁正面
    ）。此外，被告己○○與庚○○確實於96年8 月28日有通話
    之記錄乙節，亦如上述。依上開甲○○、己○○、乙○○等
    3 人證述內容，及被告己○○與庚○○上開96年8 月28日通
    話紀錄，相互印證以觀，足徵被告庚○○確有指示同案被告
    己○○等人於96年8 月29日上午前往拆解鐵架等，被告庚○○前揭所辯，係屬事後飾詞，不足採信。
(五)、綜上，被告庚○○僱用不知情之同案被告己○○、戊○○、
    甲○○及丙○○，前往丁○○拍賣所得之上開房屋，毀損拆
    除並竊取1 樓及5 樓鐵製遮雨蓬之鐵皮等之攜帶兇器加重竊
    盜未遂等之犯行，均堪以認定，本件事證已臻明確，應依法
    論科。
三、刑法上竊盜罪既遂未遂區分之標準，係採實力支配說，即應
    以所竊之物已否移入自己支配之下為標準，行為人若已將竊
    盜之客體即他人財物，移入一己實力支配之下而持有者，即
    應成立竊盜既遂罪；若行為人僅著手於竊盜，而尚未脫離他
    人之持有，或未移入一己實力支配之下者，則為未遂。查上
    揭房屋之遮雨蓬，雖經被告戊○○等人拆除並破壞，惟1 樓
    部分係拆卸後置放於騎樓前，5 樓部分則僅破壞石棉瓦而尚
    未拆除之際，即遭告訴人丁○○當場發覺，並報警查獲，顯
    尚未將拆卸之鐵製品置於自己實力支配之下，應已著手於犯
    罪行為之實行而不遂，當論以未遂犯。又按刑法第321 條第
    1 項第3 款所稱兇器，其種類並無限制，凡客觀上足對人之
    生命、身體、安全構成威脅，具有危險性之兇器均屬之，且
    祇須行竊時攜帶此種具有危險性之兇器為已足，不以攜帶之
    初有行兇之意圖為必要（最高法院79臺上字第5253號判例意
    旨可資參照）。被告庚○○利用不知情之同案被告戊○○等
    人拆卸上開鐵製品，主觀上應可預見同案被告戊○○等人會
    攜帶拆卸之相關工具，而同案被告己○○等人至現場有攜帶
    扳手、鐵鎚、鐵撬等工具，業據證人甲○○於原審審理時證
    述明確（原審卷第105 頁及背面），並有現場照片可佐（警
    卷第27頁）。因上開工具均為鐵製品，質地堅硬，若持之揮
    打，客觀上顯然足以對人之生命、身體、安全構成威脅，具
    有危險性，應屬兇器無訛。另刑法第353 條第1 項之毀壞他
    人建築物罪，必須毀壞建築物之重要部分，足致該建築物之
    全部或一部失其效用，始能成立，若僅毀損其附屬之門窗等
    物，而該建築物尚可照舊居住使用者，祇能依同法第354 條
    毀損他人之物論處（最高法院30年上字第463 號判例參照）
    。因同案被告己○○等人係拆毀「搭建」於該房屋1 樓及5
    樓之遮雨蓬，且該遮雨蓬僅有鐵架及屋頂，並無牆垣等物，
    故上開之毀損行為，僅影響原遮雨蓬之功能，尚不足致該建
    築物之全部或一部失其效用，自應成立刑法第354 條之毀損
    器物罪。又被告庚○○僱用不知情之同案被告己○○、戊○○、甲○○及丙○○實施上開毀損及竊盜之犯行，自應論以
    毀損、加重竊盜未遂罪之間接正犯。核被告庚○○所為，係
    犯刑法第354 條之毀損器物罪、同法第321 條第2 項、第1
    項第3 款之攜帶兇器竊盜未遂罪。上開加重竊盜罪部分，原
    起訴法條雖為刑法第320 條第3 項、第1 項之竊盜未遂罪，
    然經原審公訴檢察官當庭補充同案被告己○○等人係攜帶鐵
    鎚、鐵撬等物實施竊盜，應變更起訴法條為刑法第321 條第
    1 項第3 款之攜帶兇器竊盜罪（原審卷第110 頁），因兩者
    之基本事實同一，公訴檢察官當庭變更起訴法條自屬適法。
    被告庚○○已著手於上開竊盜行為之實行而不遂部分，為未
    遂犯，應依刑法第25條第2 項規定按既遂犯之刑度減輕之。
    又如上述，被告庚○○利用不知情而無犯罪故意之同案被告
    己○○、戊○○、甲○○及丙○○實施毀損及竊盜之犯行（
    無罪理由詳如後述），為間接正犯，是公訴人認被告庚○○
    與其餘同案被告己○○、戊○○、甲○○及丙○○等人就上
    開犯行，應論以共同正犯，容有所誤。另被告庚○○所犯上
    開加重竊盜未遂罪與毀損罪，係一行為觸犯數罪名，應依刑
    法第55條規定，從一重論以攜帶兇器竊盜未遂罪。
四、原審以被告庚○○罪證明確，適用刑法第321 條第2 項、第
    1 項第3 款、第25條第2 項、第354 條、第55條，刑法施行
    法第1 條之1 之規定，審酌被告明知該不動產已因拍賣而歸
    屬第三人所有，竟欲趁尚未點交，無人看管之際，拆毀並變
    賣鐵製品以圖謀利，不僅使拍定人之財產權受有損害，更影
    響一般民眾參與投標拍買之意願及社會治安，惟念及毀損及
    竊取之鐵製品，金額非鉅，且因告訴人丁○○及時發現而未
    能得逞，並與告訴人丁○○已達成和解，有和解筆錄1 份在
    卷可稽，暨參酌犯罪之動機、目的、手段等一切情狀，量處
    有期徒刑7 月。並以至現場扣案之乙炔、氧氣等切割工具及
    鐵鎚、鐵撬等物，雖係拆卸該鐵製遮雨蓬所用之物，惟為同
    案被告己○○所有，業據同案被告己○○供陳在卷（原審卷
    第109 頁背面），故均不予宣告沒收。又以：所謂之結夥3
    人，應以在場共同實行或在場分擔犯罪構成要件行為之人為
    限，且係以結夥犯之全體俱有犯意之人為構成要件（最高法
    院96年臺上字第792 號、4509號、5352號判決意旨參照），
    本件同案被告戊○○、甲○○、丙○○等3 人雖至上址拆卸
    遮雨蓬，惟上開同案被告並無竊盜之犯意，是被告庚○○利
    用不知情之上開被告實施竊盜之犯行，依上開判決之意旨，
    應與刑法第321 條第1 項第4 款之結夥3 人以上而犯竊盜罪
    之構成要件有間，自難以該款之加重竊盜罪予以相繩。另以
    公訴意旨雖認被告庚○○與其餘被告尚有毀損該房屋之地板
    等情，並以被告庚○○與同案被告己○○、戊○○、甲○○
    、丙○○於警詢時與偵查中之供述，告訴人丁○○於警詢時
    與偵查中之指訴及現場照片為其論據。然查被告庚○○及同
    案被告於警詢及偵訊時之供述，均只坦承拆除該房屋1 樓及
    5 樓之鐵製遮雨蓬，並未供陳尚有毀損該房屋之地板，告訴
    人亦陳述該房屋除上開1 、5 樓之遮雨蓬遭破壞之情形外，
    並無法證明地板遭毀損係上開被告所為（原審卷第105 頁背
    面），且現場所查獲之乙炔、氧氣瓶及鐵鎚、扳手、鐵撬、
    老虎鉗及繩索等工具，亦難證明係供破壞該房屋地板之用，
    此外，復查卷內並無其他積極證據足認被告有公訴人所指上
    述毀損地板之犯行，自應為無罪之諭知，惟此部分若成立犯
    罪，與前開毀損遮雨蓬部分有接續犯之實質上一罪關係，故
    就此部分爰不另為無罪之諭知。原審認事用法核無違誤，量
    刑亦稱妥適，被告庚○○上訴意旨否認犯罪，檢察官上訴意
    旨認原審量刑過輕，而均指摘原判決此部分不當，均為無理
    由，應予駁回。
貳、被告己○○、戊○○、甲○○、丙○○無罪部分：
一、公訴意旨略以：己○○、戊○○、甲○○、丙○○與同案被
    告庚○○共同意圖為自己不法所有並基於毀損之犯意，於前
    揭所示之時間，由被告己○○帶同戊○○、甲○○、丙○○
    至高雄縣岡山鎮○○○路35號房屋，拆解地板、石棉瓦等，
    足生損害於上開房屋屋主丁○○，並竊取該房屋之鐵皮、角
    鐵，同案被告庚○○則於現場指揮，因被告戊○○、甲○○
    及丙○○將拆下之鐵皮、角鐵先置於現場之空地，而為丁○○所發現，而竊盜未遂。因認被告己○○、戊○○、甲○○
    及丙○○共同涉犯刑法第354 條之毀棄損壞罪嫌、第320 條
    第3 項、第1 項之竊盜未遂罪嫌云云。
二、按犯罪事實應依證據認定之，無證據不得認定犯罪事實；不
    能證明被告犯罪者，應諭知無罪之判決，刑事訴訟法第154
    條第2 項、第301 條第1 項分別定有明文。另按認定不利於
    被告之事實，須依積極證據，苟積極證據不足為不利於被告
    事實之認定時，即應為有利於被告之認定，更不必有何有利
    之證據。又犯罪事實之認定，應憑證據，所謂證據，須適於
    為被告犯罪事實之證明者，始得採為斷罪資料，如未能發現
    相當證據，或證據不足以證明，自不能以推測或擬制之方法
    以為裁判基礎；所謂認定犯罪事實所憑之證據，雖不以直接
    證據為限，間接證據亦包括在內，然而無論直接或間接證據
    ，其為訴訟上之證明，須於通常一般人均不致有所懷疑，而
    得確信其為真實之程度，始得據之為有罪之認定，倘其證明
    尚未達到此一程度，而有合理懷疑存在時，即應為無罪之判
    決（最高法院29年上字第3105號、30年上字第0816號、40年
    臺上字第86號、53年臺上字第2750號、76年臺上字第4986號
    判例意旨參照）。
三、公訴人認被告己○○、戊○○、甲○○及丙○○均涉犯上開
    犯行，無非以上開被告於警詢時與偵查中之供述、告訴人丁○○於警詢時與偵查中之指訴、臺灣高雄地方法院民事執行
    處通知、執行命令及現場照片11張為其論據。訊據上開被告
    己○○等4 人固坦承於96年8 月29日早上曾至上揭房屋拆卸
    1 樓及5 樓之鐵製遮雨蓬，惟堅決否認有何前揭竊盜犯行，
    被告己○○辯稱：係被告庚○○叫伊僱用工人至該房屋拆卸
    鐵皮、角鐵並變賣，伊無竊盜之故意等語；被告戊○○、甲○○及丙○○則均辯稱：係受僱至現場拆卸遮雨蓬，不知該
    房屋為何人所有，並無竊盜之故意等語。
四、經查：
(一)、被告己○○與甲○○雖與被告庚○○及乙○○曾於96年8 月
    16日至上開房屋，惟該日依被告己○○及甲○○所陳述，係
    因被告庚○○告知該房屋之1 樓及5 樓之鐵製遮雨蓬要拆解
    ，方至現場查看，此與被告庚○○於偵訊時供陳，曾於96年
    8 月16日至上址，並於29日前有告訴上開被告要拆解該房屋
    處所之鐵架等物之情形相符（偵卷第8 頁），故被告己○○
    、甲○○係因被告庚○○告知拆解鐵架等物，始至上址之事
    實，應堪認定。
(二)、證人即被告己○○於原審審理時證稱：「（何人要你去拆？
    ）庚○○。」、「（庚○○為何要你去拆那些東西？）原先
    說月底才移交，透過朋友甲○○叫我與他接觸。」、「（你
    去拆的房屋明明不是庚○○的房屋，為何去拆？）原本就說
    是月底才移交，而大家都是做工的人，我包工程來讓他們拆
    。」等語，核與證人即被告甲○○證述：「（請說明庚○○
    如何叫你們幾人去現場拆屋？）剛開始是乙○○，乙○○算
    是我朋友，知道我從事鐵工的工作，當時我無業1 個月了，
    基於朋友關係叫我們去拆屋賺錢，乙○○介紹庚○○給我認
    識，是庚○○說那間房屋要拆，‥我無法處理拆除後的鐵材
    ，所以找己○○，他從事廢五金可以處理‥」、「（誰叫你
    們到現場拆屋？）庚○○。」、「（你於拆屋之前有無經過
    庚○○的同意？）就是他同意的我們才去拆。」、「（請說
    明庚○○當初如何同意？）看屋時當天他說看什麼時候可以
    去拆下來，有說要在點交，但我們沒有問過程，我們勞工只
    要有人叫我們做我們就做了，也沒有問那麼多‥」等情相符
    （原審卷第104 頁及其背面）。而同案被告庚○○雖於原審
    審理時證述未叫上開被告至該房屋拆除東西（原審卷第102
    頁），亦未於96年8 月28日與被告己○○通過電話云云，惟
    其於偵訊中結證有授意被告己○○拆解現場之鐵製物品等語
    （偵卷第12頁），且同案被告庚○○與被告己○○確實於案
    發前1 日（即28日），有通話聯絡乙節，有如上述。證人乙○○於本院審理時亦證稱：不知道所拆的房屋為法院拍賣，
    庚○○只有叫我找人而已，不知道他到底是什麼用意，己○○、戊○○、甲○○、丙○○4 人不知道庚○○是不是該屋
    的所有權人等情（本院卷第81頁）。此外，觀諸一般受僱從
    事拆除工作之工人，僅係單純以提供勞力換取工資報酬，並
    於僱用人之命令範圍內從事勞務，衡情僱用人應無提供任何
    相關文件予受僱人，以證明有權拆除，亦無課予受僱人須要
    求僱用人提供合法相關文件，始能受僱而提供勞務。換言之
    ，受僱人於受僱之工作範圍內，縱僱用人未提供相關之合法
    文件予受僱人，惟受僱人就工作之範圍、方法足認合法之情
    形下，即要難以僱用人未獲授權拆除之結果，逕而推論受僱
    人提供勞務與僱用人有何犯意聯絡及行為之分擔。被告己○○依同案被告庚○○要求而僱用被告戊○○、甲○○及丙○○前往上址進行拆卸鐵製遮雨蓬之工作，並提供2,000 元之
    代價等情，業經證人己○○、甲○○證述如前，雖同案被告
    庚○○未拿該房屋之權利相關資料予己○○等人，以證明其
    有權拆除，然上開被告係受僱而提供勞務，且於取得同案被
    告庚○○同意下，始開始進行拆除之工作，依上所述，自難
    遽以上開被告有至現場拆除該遮雨蓬，逕予推論與同案被告
    庚○○就前揭之犯行為共同正犯關係。
(三)、綜上所述，公訴人所提出之積極證據尚不足以證明被告己○○、戊○○、甲○○、丙○○等4 人，主觀上有公訴意旨所
    指之毀損及竊盜之犯意，無法達到確信為真實之程度，當不
    得遽為不利於上開被告4 人之認定。此外，本院復查卷內尚
    無其他積極證據足認上開被告有前揭之犯行，揆諸首揭說明
    ，自屬不能證明被告己○○、戊○○、甲○○及丙○○有被
    訴之竊盜及毀損之犯行。
五、原審因而為被告己○○、戊○○、甲○○及丙○○等4 人均
    無罪之判決，核無違誤，檢察官上訴意旨仍認被告己○○、
    戊○○、甲○○及丙○○等4 人犯罪，均無理由，應予駁回
    。
據上論斷，應依刑事訴訟法第368 條，判決如主文。
本案經檢察官李門騫到庭執行職務。
中    華    民    國    99    年    9     月    23    日
                刑事第六庭  審判長法  官  王憲義
                                  法  官  簡志瑩
                                  法  官  邱永貴
以上正本證明與原本無異。
不得上訴。
中    華    民    國    99    年    9     月    23    日
                                  書記官  鄭翠芬
附錄本判決論罪科刑法條
中華民國刑法第354 條
（毀損器物罪）
毀棄、損壞前二條以外之他人之物或致令不堪用，足以生損害於
公眾或他人者，處2 年以下有期徒刑、拘役或5 百元以下罰金。
中華民國刑法第321 條
（加重竊盜罪）
犯竊盜罪而有左列情形之一者，處6 月以上、5 年以下有期徒刑
：
一、於夜間侵入住宅或有人居住之建築物、船艦或隱匿其內而犯
    之者。
二、毀越門扇、牆垣或其他安全設備而犯之者。
三、攜帶兇器而犯之者。
四、結夥3 人以上而犯之者。
五、乘火災、水災或其他災害之際而犯之者。
六、在車站或埠頭而犯之者。
前項之未遂犯罰之。

司法院資訊處製作；財團法人民間司法改革基金會備份。
